臺灣花蓮地方法院交通事件裁定　　　　 96年度交聲字第188號
原處分機關　交通部公路總局臺北區監理所花蓮監理站
異　議　人
即受處分人　甲○○
上列異議人因違反道路交通管理處罰條例案件，對於交通部公路
總局臺北區監理所花蓮監理站於民國96年9月27日所為之處分（
原處分案號：花監違字第裁44－P00000000 號），聲明異議，本
院裁定如下：
    主  文
異議駁回。
    理  由
一、異議意旨略以：受處分人即異議人甲○○於民國96年7 月25
    日凌晨2 時許，甫下班返家，因天氣炎熱，便在花蓮市○○
    街47號住處飲用罐裝啤酒1瓶後，突發現所駕車牌號碼L3-48
    17號自用小客車大燈未關，乃至該車駕駛座關閉大燈，豈料
    員警此時恰巧到來，而誤認其係「酒後駕車」，便不由分說
    施以酒測並開單舉發。實則其飲酒後並無駕駛行為，且其遭
    員警查獲地點為其自宅前，亦非花蓮縣警察局舉發違反道路
    交通管理事件通知單（下稱舉發通知單）所載之花蓮市○○
    街98號。為此具狀聲明異議，請求撤銷原處分云云。
二、按汽車駕駛人飲用酒類或其他類似物後其吐氣所含酒精濃度
    超過每公升0.25毫克或血液中酒精濃度超過百分之0.55以上
    者，不得駕車，道路交通安全規則第114條第2款定有明文。
    次按汽車駕駛人，駕駛汽車經測試檢定有酒精濃度超過規定
    標準者，處新臺幣（下同）1萬5千元以上6 萬元以下罰鍰，
    並當場移置保管其車輛及吊扣其駕駛執照1 年，另應接受道
    路交通安全講習，道路交通管理處罰條例第35條第1項第1款
    、第24條第1項第2款亦有明文。
三、經查：
  (一)異議人於上揭時間，在其花蓮市○○街47號住處前，經警攔
    檢施以呼氣酒精濃度測試，結果呼氣酒精濃度達每公升0.29
    毫克等情，為異議人所不否認，並有經異議人簽名之酒精濃
    度測試單及舉發通知單各1 紙在卷可稽，則異議人確有飲酒
    而呼氣酒精濃度超過每公升0.25毫克之事實明確。
  (二)異議人固辯稱：伊係一路駕車從花蓮市區口，轉花
    蓮市○○路○○道路，返家後，將汽車熄火再持鑰匙開住處
    大門，入內飲用罐裝啤酒1 瓶後，因汽車大燈未關，乃至該
    車駕駛座關閉大燈，並無酒後駕車云云。惟證人即本件舉發
    員警乙○○到庭結稱：於96年7 月24日夜間11時45分許，伊
    駕駛巡邏車經過花蓮市○○路與民光社區路口，發現車牌號
    碼L3-4817 號白色自小客車停在府前路與民光社區路口中間
    ，汽車引擎未熄火，但車前燈未開啟，深覺可疑，便折返查
    看該車。該車駕駛見狀，立即右轉府前路，再左轉化道路、
    球崙街、華興街，因伊欲攔下該車，故尾隨該車見其轉進華
    興街後，便開往華安街再左轉華廈街，再轉回華興街攔檢該
    車。嗣伊發現該車逆向停在華興街47號前，異議人坐在車內
    ，鑰匙仍插在車上，汽車熄火、大燈關閉，伊請異議人下車
    後，便聞到異議人身上有酒味，伊即對異議人施以酒測，測
    得呼氣酒精濃度達每公升0.29毫克，便將異議人帶回派出所
    開罰單並扣車，此時異議人向伊說情，稱其在小巨蛋作廚師
    ，下班前有喝1、2杯酒，請伊高抬貴手，但伊答稱酒測都有
    紀錄，無法將其酒精濃度測試單抽掉，不久異議人又致電民
    代，民代亦有打電話到派出所關說，但當時已經掣開舉發通
    知單，最後異議人跟伊辯稱其是返家後在家喝酒，發現車子
    大燈未關，才去關大燈，但伊係一路尾隨並緊盯異議人車輛
    ，且因雙方車速都很快，故兩車分開時間不會超過30秒，根
    本不可能發生異議人所辯狀況。另伊與異議人不相識亦無仇
    隙恩怨等語明確。參以證人乙○○身為執法人員，與異議人
    素不相識，亦無任何宿怨仇隙，衡情應無在執行交通勤務中
    ，刻意舉發素不相識、毫無冤仇之異議人，且甘冒偽證之罪
    責，於法院調查中到庭具結為虛偽之陳述，以羅織誣陷異議
    人之可能或必要，是證人乙○○上開證述應可採信。反觀異
    議人上開所辯，與常情相違，顯係臨訟編捏之詞，不足採信
    。
  (三)綜上所述，異議人於飲酒後酒精濃度逾每公升0.25毫克仍違
    規駕駛自小客車乙情洵堪認定，至本件舉發通知單上雖誤載
    違規地點為花蓮市○○街98號前，然此誤載，尚不足以影響
    原處分機關對於本件違規事件處罰之正確性。從而，原處分
    機關依首揭規定所為之處分，核無違誤，本件異議為無理由
    ，應予駁回。
據上論斷，應依道路交通案件處理辦法第19條，裁定如主文。
中　　華　　民　　國　　96　　年　　11　　月　　20　　日
                  交通法庭  法  官  吳韻馨
上列正本證明與原本無異。
如對本裁定不服，應於送達後5日內，向本院提出抗告狀（應抄
附繕本）。
中　　華　　民　　國　　96　　年　　11　　月　　21　　日
                            書記官
